

WILSON ARBEY ACUÑA MORALES

QA ANALYST CON ENFOQUE EN AUTOMATIZACIÓN Y PERFORMANCE

Ingeniero en Telecomunicaciones con más de 8 años de experiencia en TI con enfoque en QA, especializado en pruebas funcionales, no funcionales, automatización y performance.

He trabajado en entornos web, móviles y aws, aplicando metodologías ágiles y tradicionales. Comprometido con la mejora continua, la calidad del software y la adopción de nuevas tecnologías.

- +57 3183099309
- @ Gigamistic25@gmail.com
- in <u>www.linkedin.com/in/wilson-arbey-acuña-morales-889120144</u>
- P BOGOTÁ, COLOMBIA.

CERTIFICACIONES

- ITIL (AXELOS)
- SCRUM (SFPC-SDPC-SPOPC-SMPC)
- LEAD CYBERSECURITY (LCSPC)
- DEVOPS ESSENTIALS (DEPC)
- ACCREDITED SOFTWARE TESTING FUNDAMENTALS (AICS® ASTFC)
- POSTMAN API FUNDAMENTALS
- JAVA FOUNDATIONS
 PROFESSIONAL (JETBRAINS)

CONOCIMIENTO

- AWS
- SELENIUM PLAYWRIGHT
- BROWSERSTACK KOBITON
- POSTMAN INTELLIJ
- VISUAL STUDIO CODE
- PYTEST JMETER
- GITHUB GITLAB
- XRAY GERKING
- SQL JIRA

IDIOMAS: ESPAÑOL - INGLES (MEDIO)

EXPERIENCIA PROFESIONAL

QA ANALYST — BANCO POPULAR DE PUERTO RICO JULIO 2022 – ACTUALIDAD

Ejecución de pruebas de humo, funcionales, de integración, extremo a extremo, automatizadas y de rendimiento - Gestión de incidencias en aplicaciones y nuevas tecnologías implementadas por la entidad financiera - Participación en proyectos de mejora continua de aplicativos existentes.

JUNIOR AUTOMATION TESTER — EVERTEC FEBRERO 2022 – JULIO 2022

Ejecución de pruebas de humo, funcionales, de integración, extremo a extremo, automatizadas y de rendimiento - Gestión de incidencias en aplicaciones y nuevas tecnologías implementadas por la entidad financiera - Participación en proyectos de mejora continua de aplicativos existentes.

ANALISTA QA — CENET JULIO 2021 – FEBRERO 2022

Diseño y ejecución de casos de prueba con Testing Center para validar funcionalidades clave - Gestión de incidencias y seguimiento de bugs mediante TFS - Automatización de pruebas en plataforma de gestión de planillas, con documentación en SharePoint - Ejecución de pruebas de rendimiento (Performance Testing) con JMeter, enfocadas en servicios API - Validación de servicios API con Postman y análisis de respuestas - Verificación de datos mediante consultas SQL en pruebas específicas - Gestión de la plataforma G Suite: administración de usuarios, servidor de correo y videoconferencias con Google Meet.

AUXILIAR T.I — SOFTWARE QUALITY ASSURANCE SQA S.A. DICIEMBRE 2016 – JULIO 2021

Instalación y configuración de sistemas operativos (Windows 10, Windows 7, CentOS 7) - Gestión de máquinas virtuales y mantenimiento correctivo/preventivo de equipos - Soporte técnico y remoto, administración de redes y firewalls (Fortigate) - Gestión de la plataforma G Suite: administración de usuarios, servidor de correo y videoconferencias con Google Meet.

FORMACIÓN

INGENIERÍA EN TELECOMUNICACIONES

Universidad Unipanamericana | 01/2017 - 06/2021

DIPLOMADO EN CIBERSEGURIDAD

Universidad del Norte | 01/2021 - 06/2021

TECNÓLOGO EN GESTIÓN REDES DE DATOS

SENA | 01/2015 - 12/2017

TÉCNICO EN ELECTRICIDAD Y ELECTRÓNICA

SENA | 01/2013 - 12/2013